【裁判字號】    95,訴,1330
【裁判日期】    951130
【裁判案由】    毒品危害防制條例
【裁判全文】
臺灣高雄地方法院刑事判決              95年度訴字第1330號
公  訴  人  臺灣高雄地方法院檢察署檢察官
被      告  乙○○
上列被告因違反毒品危害防制條例案件，經檢察官提起公訴（95
年度毒偵字第1974號），本院判決如下：
    主  文
乙○○施用第一級毒品，處有期徒刑壹年陸月，扣案之海洛因貳
包（驗後合計淨重零點零柒壹公克，含殘留海洛因難以剝離之包
裝袋貳個），沒收銷燬之，扣案之針筒貳支，沒收。
    事  實
一、乙○○前因施用毒品案件，經法院裁定送觀察、勒戒後，認
    無繼續施用毒品傾向，於民國93年5 月7 日執行完畢釋放，
    而由臺灣高雄地方法院檢察署檢察官於93年5 月17日以93年
    度毒偵字第1808號為不起訴處分確定。詎仍不知悔改，於上
    開觀察、勒戒執行完畢後5 年內，再基於施用第一級毒品之
    集合犯意，自93年年底某日起至95年9 月初某日止，在其位
    於高雄縣林園鄉○○村○○路197 號之住處，以將海洛因摻
    水置入針筒後注射之方式施用第一級毒品海洛因，平均1 天
    施用1 至2 次。嗣分別：(一)於95年1 月17日10時50分許，經
    警通知前往高雄縣政府警察局鳳山分局採集尿液而查獲。(二)
    於95年2 月5 日16時30分許，經警於高雄縣林園鄉○○村○
    ○路197 號查獲，並當場查獲海洛因1 小包（驗後淨重0.05
    公克，含殘留海洛因難以剝離之包裝袋1 個）及乙○○所有
    供注射海洛因所用之注射針筒2 支。(三)於95年2 月13日，經
    警通知前往高雄縣政府警察局鳳山分局採集尿液而查獲。(四)
    於95年5 月22日19時35分許，經警於高雄縣林園鄉○○村○
    ○路197 號前查獲，並扣得海洛因1 小包（驗後淨重0.021
    公克，含殘留海洛因難以剝離之包裝袋1 個）。
二、案經高雄縣政府警察局林園分局報請臺灣高雄地方法院檢察
    署檢察官偵查起訴及移送併辦。
    理  由
一、本件被告乙○○所犯係死刑、無期徒刑、最輕本刑為3 年以
    上有期徒刑以外之罪，其於準備程序中就被訴事實為有罪之
    陳述，經法官告知簡式審判程序之旨，並聽取公訴人及被告
    之意見後，經本院裁定由受命法官獨任進行簡式審判程序，
    合先敘明。
二、訊據被告對上揭事實於本院審理時坦承不諱，而被告於上開
    時地，經警採集之尿液送驗結果，均呈嗎啡陽性反應，有長
    榮大學尿液檢驗報告及台灣檢驗科技股份有限公司濫用藥物
    尿液檢驗報告在卷可稽。又扣案之粉末2 包，確含海洛因成
    分，有法務部調查局鑑定通知書及高雄市立凱旋醫院檢驗鑑
    定書各1 份在卷可稽。顯見被告之前開自白，應與事實相符
    ，自得為認定被告犯罪之依據。是以，被告施用第一級毒品
    之犯行堪以認定。再者，被告前因施用毒品案件，經法院裁
    定送觀察、勒戒後，認無繼續施用毒品傾向，於93年5 月7
    日執行完畢釋放，而由臺灣高雄地方法院檢察署檢察官於93
    年5 月17日以93年度毒偵字第1808號為不起訴處分確定等情
    ，有臺灣高等法院被告前案紀錄表、刑案資料查註紀錄表、
    全國施用毒品案件紀錄表、受觀察勒戒人毒品及前科紀錄簡
    列表各1 份在卷可稽。綜上所述，被告於觀察、勒戒執行完
    畢後，5 年內再犯毒品危害防制條例第10條第1 項、第2 項
    之罪，應堪認定。
三、按海洛因係毒品危害防制條例第2 條第2 項第1 款所稱之第
    一級毒品，不得持有、施用，被告持以施用，核其所為，係
    犯毒品危害防制條例第10條第1 項之罪。其持有第一級毒品
    後進而施用，其持有毒品之低度行為，應為施用毒品之高度
    行為所吸收，不另論罪。又衡諸施用毒品者之吸食慣性及社
    會常情，本即具有毒品成癮而反覆施用之性質，依社會通念
    於客觀上乃符合一個反覆、延續性之行為觀念，係屬於集合
    犯，本案被告多次施用第一級毒品海洛因之犯行頻繁、持續
    進行，在時空上，確具密接關係，顯係出於反覆、延續施用
    該種毒品之單一行為決意即明，從而在行為概念上，應均評
    價認係包括一罪之集合犯。再公訴人雖僅就被告於93年年底
    某日起至95年2 月4 日止施用海洛因之犯行提起公訴，然被
    告之其餘犯罪事實與前揭經起訴並由本院論罪科刑部分有集
    合犯之法律上一罪關係，已如前述，依審判不可分原則，其
    餘犯罪事實亦為起訴效力所及，本院自得併予審理，附此敘
    明。爰審酌被告前因違反毒品危害防制條例案件，經觀察、
    勒戒後，仍未能徹底戒絕毒品，再犯本件施用毒品罪，且遭
    警查獲後，仍再施用毒品，顯見其無戒毒悔改之意，惟念其
    施用毒品，乃戕害一己之身體健康，所為尚未害及他人，及
    於犯罪後坦承犯行，犯罪後態度尚佳等一切情狀，量處如主
    文所示之刑。又扣案之海洛因2 包（驗後合計淨重0.071 公
    克），為毒品危害防制條例第2 條第2 項之毒品（包裝袋2
    個因沾有海洛因，該殘渣已難以與包裝袋剝離），應依同條
    例第18條第1 項前段規定，宣告沒收銷燬之。又扣案之注射
    針筒2 支，係被告所有供犯罪所用之物，業據其供承在卷，
    爰依刑法第38條第1 項第2 款宣告沒收之。至鑑驗所耗損之
    毒品，既已費失，自無庸宣告沒收銷燬，附此敘明。
據上論斷，應依刑事訴訟法第299 條第1 項前段、第273 條之1
第1 項，毒品危害防制條例第10條第1 項、第18條第1 項前段，
刑法第11條、第38條第1 項第2 款，判決如主文。
本案經檢察官甲○○到庭執行職務。
中    華    民    國    95    年    11    月    30    日
                  刑事第十二庭  法  官  洪能超
以上正本證明與原本無異。
如不服本判決，應於判決送達後10日內，向本院提出上訴狀。
中    華    民    國    95    年    11    月    30    日
                                書記官  曾小玲
附錄本案論罪科刑之法條
毒品危害防制條例第10條
施用第一級毒品者，處6 月以上5 年以下有期徒刑。
施用第二級毒品者，處3 年以下有期徒刑。


司法院資訊處製作；財團法人民間司法改革基金會備份。
